【裁判字號】    90,交聲,81
【裁判日期】    901023
【裁判案由】    違反道路交通管理處罰條例聲明異議
【裁判全文】
台灣桃園地方法院交通法庭裁定                        九十年度交聲字第八一號
    異  議  人
    即被處分人  乙○○○股份有限公司
    右  一  人
    法定代理人  周振威
右異議人，因違反道路交通管理處罰條例案件，不服中華民國九十年三月二十九日交
通部公路局新竹監理所桃園監理站桃監裁五字第五二﹣Ｄ九Ａ七五○二二八號裁決，
本院裁定如左：
    主  文
異議駁回。
    理  由
一、異議聲明略以：異議人乙○○○股份有限公司（下稱華膳公司）所有之車號Ｑ五
    —五三一號大貨車於民國九十年一月二十九日下午三時五十一分許行經台十五線
    、海山路口，因車牌號牌朝上為警舉發，惟此係當日於中正機場運送航空餐點，
    停靠機坪裝餐作業時，不慎被同一區作業之桃勤公司運送行李盤底盤勾到，使車
    牌向上扭曲所致，實屬不可抗力之意外，且依中正國際機場航空站規定，聲明人
    已將車號放大噴漆於車體正後方，並無理由故意將號牌朝上，舉發顯有失當。
二、按汽車號牌每車兩面，其懸掛位置，除原設有固定位置外，應正面懸掛於車輛前
    後端之明顯適當位置，道路交通安全規則第十一條第一項第一款定有明文，違反
    上開規定者，依道路交通管理處罰條例第十二條第一項第七款、第二項後段之規
    定，處汽車所有人一千二百元以上二千四百元以下（折合新台幣三千六百元以上
    七千二百元以下）之罰鍰，並禁止行駛，牌照吊銷。查異議人所有之車號Ｑ五﹣
    五三一號大貨車九十年一月二十九日下午三時五十一分許行經台十五線、海山路
    口，因車牌號牌朝上，為警攔截並拍照存證之事實，業經證人黃正宗即舉發警員
    到庭結證屬實，並有照片二張在卷為憑，復為證人甲○○即異議人華膳公司當日
    駕駛該車之司機所不爭執，自堪信為真實。異議人陳稱於該車之號牌之所以朝上
    ，乃肇因於當日在中正機場運送航空餐點，停靠機坪裝餐作業時，不慎被同一區
    作業之桃勤公司運送行李盤底盤勾到，實屬不可抗力云云；惟異議人上開小貨車
    之號牌整個朝上，並非遭撞擊而朝上，而是鎖在鐵條上固定等情，已據證人黃正
    宗證述在案，核予採證照片所示並無不符，參酌證人甲○○亦稱：「確實有鎖，
    因為車身走的時候，會卡到會Ａ到，所以會這樣掛，我們公司很多車都有這種情
    形」等語以觀，顯然異議人華膳公司所有之小貨車在中正機場作業時，因車體號
    牌高度容易卡住其他物品而造成困擾，擅將號牌朝上鎖住，並無不可抗力之事由
    ，異議人所為，於道路交通安全第十一條第一項第一款之規定，要屬有違。裁決
    機關以異議人汽車領有號牌而未懸掛情事，科處異議人罰鍰新台幣三千六百元，
    吊銷汽車牌照，當無違誤，異議人異議，核無理由，應予駁回。
三、據上論斷，應依道路交通案件處理辦法第十九條，裁定如主文。
中      華      民      國      九十      年    十    月     二十三     日
                                臺灣桃園地方法院交通法庭
                                      法  官  楊得君
右正本證明與原本無異。
如不服本裁定，應於裁定送達後五日內向本院提出抗告狀。
                                      書記官  簡慧瑛
中      華      民      國      九十      年    十    月     二十四     日


司法院資訊處製作；財團法人民間司法改革基金會備份。
